臺灣臺北地方法院刑事判決　　　　　　　96年度易字第2815號
公　訴　人　臺灣臺北地方法院檢察署檢察官
被　　　告　丁○○
　　　　　　　　　　（
上列被告因竊盜案件，經檢察官提起公訴（九十六年度偵字第二
二四四四號），本院判決如下：
    主  文
丁○○竊盜，累犯，處有期徒刑肆月；又竊盜，累犯，處有期徒
刑肆月；又竊盜，累犯，處有期徒刑肆月；又竊盜，累犯，處有
期徒刑月；又竊盜，累犯，處有期徒刑月；又竊盜，累犯，
處有期徒刑月；又踰越其他安全設備竊盜，累犯，處有期徒刑
玖月。應執行有期徒刑壹年拾月。
    事  實
一、丁○○有毀棄損壞、妨害風化等前科，於民國九十五年一月
    間，因犯竊盜、毀棄損壞等罪，經本院以九十四年度訴字第
    一三三三號判決分別判處有期徒刑三月、拘役三十日確定，
    於九十五年五月三日縮刑期滿，同年月四日執行完畢出監。
    於九十五年十月間，因犯強盜罪，經本院以九十五年度訴字
    第一二九三號判決判處有期徒刑五年四月，嗣經臺灣高等法
    院以九十五年度上訴字第四一一九號判決撤銷改判為有期徒
    刑一年確定；於九十五年九月間，又因犯竊盜、公共危險等
    罪，經本院以九十五年度交易字第五七○號判決各判處有期
    徒刑四月、三月，應執行有期徒刑六月確定，前開案件再經
    臺灣高等法院以九十六年度聲字第八六七號裁定定應執行刑
    有期徒刑一年五月確定，又經臺灣高等法院以九十六年度聲
    減字第一九四號裁定分別減刑為有期徒刑六月、二月、一月
    十五日，應執行有期徒刑七月十五日確定，於九十六年七月
    十六日縮刑期滿執行完畢出監。
二、丁○○不知悔改，竟意圖為自己不法之所有，於如附表所示
    之時間、地點，以如附表所示之方法，竊取如附表所示之財
    物，擬於得手後變賣牟利。嗣於九十六年十月二十八日上午
    五時四十分許，在臺北市大安區○○○路○段一八五號八十
    里建築工地外，因警發現丁○○整理其三輪併裝車上所搭載
    如附表所示之物，行跡可疑，且丁○○對於物品來源交代不
    清而為警查獲。
三、案經柏泓媒體股份有限公司（下稱柏泓公司）、璞慧建設股
    份有限公司（下稱璞慧公司）訴由臺北市政府警察局大安分
    局報請臺灣臺北地方法院檢察署檢察官偵查起訴。
    理  由
壹、程序方面：
  一、按「被告以外之人於審判外之言詞或書面陳述，除法律有
      規定者外，不得作為證據。」、「被告以外之人於審判外
      之陳述，雖不符前四條之規定，而經當事人於審判程序同
      意作為證據，法院審酌該言詞陳述或書面陳述作成時之情
      況，認為適當者，亦得為證據。」、「當事人、代理人或
      辯護人於法院調查證據時，知有第一百五十九條第一項不
      得為證據之情形，而未於言詞辯論終結前聲明異議者，視
      為有前項之同意。」，刑事訴訟法第一百五十九條第一項
      、第一百五十九條之五第一項、第二項分別定有明文。
  二、公訴人提出作為證據之卷內所有書面證據資料，因被告丁○○於本院審理時對於各該證據均未爭執證據能力（見本
      院九十六年十一月二十六日審判筆錄），本院審酌該等證
      據作成時之情況，並無不宜作為證據之情事，依刑事訴訟
      法第一百五十九條之五第二項之規定，均得作為證據。
貳、實體方面：
  一、訊據被告對於在如附表所示之時、地取走如附表所示之物
      之事實坦認在卷，然矢口否認有何竊盜犯行，辯稱：如附
      表編號一至九號所示之垃圾桶蓋係其在垃圾桶旁邊的垃圾
      堆撿到的，而其之所以拿取如附表編號十號所示之物，係
      因有一位綽號小楊、大約五十多歲之建築工頭說可以去拿
      ，小楊說要將該等物品給其，其才去工地拿，並無偷竊云
      云。
  二、經查：
      (一)被告所竊取之上開物品，其中如附表編號一至九號所
          示之物為柏泓公司所有，如附表編號十號所示之物則
          為璞慧公司所有，且均遭竊取等情，業據告訴人柏泓
          公司委任之代理人乙○○及告訴人璞慧公司委任之代
          理人甲○○於警詢中陳述明確，並有失竊時、地明細
          表、贓物認領保管單、被告竊盜時之錄影翻拍照片、
          破獲竊盜案贓物照片、竊盜案現場照片等在卷可按。
      (二)被告雖辯稱如附表編號一至九號所示之垃圾桶蓋係其
          在垃圾桶旁邊的垃圾堆撿到的云云，查該等垃圾桶蓋
          子之材質為白鐵，一組垃圾桶價值新臺幣一萬元，業
          據告訴人柏泓公司代理人乙○○陳述在卷（見偵查卷
          宗第十四頁），並有上開照片附卷可查，足認該垃圾
          桶乃有價值、且為他人所有之物，縱令該等垃圾桶遭
          他人毀損而將垃圾桶蓋與垃圾桶分離，亦得由專人或
          專責單位負責維修整理或處理，顯絕非他人棄置不要
          之物甚明，是被告此節所辯，乃諉卸刑責之詞，不足
          採信。被告雖又辯稱其之所以拿取如附表編號十號所
          示之物，係因有一位綽號小楊、大約五十多歲之建築
          工頭說可以去拿，小楊說要將該等物品給其，其才去
          工地拿，並無偷竊云云，然證人即璞慧公司前開建築
          工地主任丙○○業已證稱：被告鑽進去的地方是工地
          大門，是折疊的鐵門，有上鎖，距離地上有將近四十
          公分的縫隙，門片高度大約一百八十公分，這個高度
          不含我剛才所說的四十公分，我們公司裡面有一位機
          電同仁姓楊，外號叫小楊，但與被告所稱之小楊特徵
          不同，公司裡面的小楊有戴眼鏡，身高一七一公分，
          大概三十歲左右等語（見本院九十六年十一月二十六
          日審判筆錄），證人即璞慧公司前開建築工地工程師
          甲○○亦證稱：就剛才所述工地的大門，跟丙○○所
          述的狀況差不多，公司那個叫小楊的人的特徵也是如
          同丙○○所言等語（見本院九十六年十一月二十六日
          審判筆錄），且觀之前開錄影翻拍照片所示，被告係
          蹲下後以手伸入該工地之鐵製大門圍籬下縫隙而踰越
          其他安全設備竊取而得，是該等物品顯仍在該工地內
          而屬有主且有價值之物甚明，若被告果係經他人同意
          至該工地撿拾物品，又焉需以此方式為之，況被告就
          該綽號小楊之人究竟是否確實姓楊，先後陳述已有不
          一之處（見本院九十六年十一月九日訊問筆錄、九十
          六年十一月二十六日審判筆錄），本院質之被告該小
          楊真實姓名年籍及住居所時，被告復稱不知悉而僅稱
          小楊為該工地之工頭云云，徵諸證人丙○○、甲○○
          所證該工地之小楊與被告所稱之小楊特徵不同，非屬
          同一人等情，尤足認被告此節所辯，顯與事實不符而
          屬推諉刑責之詞，不足採信。
      (三)綜上，本案事證明確，被告犯行堪以認定，應予依法
          論科。
  三、按「如數行為於同時同地或密切接近之時地實施，侵害同
      一之法益，各行為之獨立性極為薄弱，依一般社會健全觀
      念，在時間差距上，難以強行分開，在刑法評價上，以視
      為數個舉動之接續施行，合為包括之一行為予以評價，較
      為合理，則屬接續犯，而為包括之一罪。」，業經最高法
      院著有八十六年臺上字第三二九五號判例可資參照。查被
      告於如附表編號一、二號所示之時、地為先後二次竊盜犯
      行，犯罪時間僅間隔十分鐘，地點復屬密切接近，且二次
      竊盜犯行之被害人均屬相同，侵害之財產法益乃屬同一，
      堪認被告當日係基於偷竊該等垃圾桶蓋之接續犯意而為之
      ，是在刑法評價上，以之視為數個舉動之接續施行，合為
      包括之一行為予以評價，並無不合理之情況，且如附表編
      號三、四號所示及如附表編號五、六號所示之情況亦然，
      均各屬時間緊接，地點密切接近，且被害人均屬相同，侵
      害之財產法益乃屬同一之情況，本院因認被告在如附表編
      號一、二號之所為，如附表編號三、四號之所為，如附表
      編號五、六號之所為，應各屬接續犯，而各為包括之一罪
      （共三罪）。另刑法第三百二十一條第一項第二款所謂毀
      越門扇係指毀越住宅、店舖或其他建築物（包括公寓、大
      廈內之各住戶或店舖）之門扇而言；刑法第三百二十一條
      第一項第二款所謂「其他安全設備」，係指除門扇牆垣以
      外，依通常觀念足認為防盜之一切設備而言（最高法院七
      十五年度臺上字第八七三號、七十八年度臺上字第四四一
      八號裁判要旨參照），再刑法第三百二十一條第一項第二
      款規定將「門扇」、「牆垣」、「其他安全設備」並列，
      則所謂「門扇」專指門戶而言，應屬狹義－指分隔住宅或
      建築物內外之間之出入口大門而言。而所謂「其他安全設
      備」，指門扇牆垣以外，依通常觀念足認防盜之一切設備
      而言【七十三年七月七日司法院（七十三）廳刑一字第六
      ○三號函參照】，查被告於如附表編號十號所示之時間，
      於蹲下後以手伸入該工地之鐵製大門圍籬下縫隙而竊取財
      物之所為，因該處工地建築物是否已建築完成，依卷內證
      據尚無從認定，是證人丙○○所謂之鐵製大門尚無足認已
      屬刑法第三百二十一條第一項第二款之所謂門扇，而僅可
      認為屬防止該工地內財物遭盜之其他安全設備耳。核被告
      所為，係犯刑法第三百二十條第一項之竊盜罪及第三百二
      十一條第一項第二款踰越其他安全設備之加重竊盜罪，公
      訴人認係踰越門扇竊盜，尚有誤會。被告所犯上開六次竊
      盜罪（如附表編號一、二號所示為一竊盜罪，如附表編號
      三、四號所示為一竊盜罪，如附表編號五、六號所示為一
      竊盜罪、如附表編號七、八、九號所示各為一竊盜罪）及
      一次加重竊盜罪之犯行，犯意各別，應予分論併罰。查被
      告於九十五年十月間，因犯強盜罪，經本院以九十五年度
      訴字第一二九三號判決判處有期徒刑五年四月，嗣經臺灣
      高等法院以九十五年度上訴字第四一一九號判決撤銷改判
      為有期徒刑一年確定；於九十五年九月間，因犯竊盜、公
      共危險等罪，經本院以九十五年度交易字第五七○號判決
      各判處有期徒刑四月、三月，應執行有期徒刑六月確定，
      前開案件再經臺灣高等法院以九十六年度聲字第八六七號
      裁定定應執行刑有期徒刑一年五月確定，再經臺灣高等法
      院以九十六年度聲減字第一九四號裁定分別減刑為有期徒
      刑六月、二月、一月十五日，應執行有期徒刑七月十五日
      確定，於九十六年七月十六日縮刑期滿執行完畢出監，此
      有臺灣高等法院被告前案紀錄表在卷可按，是被告受前開
      徒刑執行完畢後，五年以內故意再犯本案有期徒刑以上之
      罪，為累犯，應依刑法第四十七條第一項之規定，加重其
      刑。爰審酌被告之前科素行、犯罪動機、目的、手段，所
      竊取之財物價值，所竊取財物已經被害人領回，犯罪所生
      之侵害，暨其犯罪後否認犯行之態度等一切情狀，認公訴
      人具體求處之有期徒刑一年六月，尚嫌過輕，爰就其上開
      犯行各量處如主文所示之刑，並定其應執行之刑，以示懲
      儆。再本院既已判處被告應執行有期徒刑一年十月之刑度
      ，本院認此刑度之宣告已足懲罰被告上開所為犯行，因認
      無再併予宣告強制工作之必要，爰不宣告強制工作，附此
      敘明。
據上論斷，應依刑事訴訟法第二百八十四條之一、第二百九十九
條第一項前段，刑法第三百二十條第一項、第三百二十一條第一
項第二款、第四十七條第一項、第五十一條第五款，刑法施行法
第一條之一第一項、第二項前段，判決如主文。
本案經檢察官賴秋萍到庭執行職務
中　　華　　民　　國　　96　　年　　12　　月　　10　  日
　　　　　　　　　刑事第九庭  法　官　黃紹紘
以上正本證明與原本無異。
如不服本判決，得於判決送達後十日內，向本院提出上訴狀（應
抄附繕本）。告訴人或被害人如對於本判決不服者，應具備理由
請求檢察官上訴，其上訴期間之計算係以檢察官收受判決正本之
日期為準。
　　　　　　　　　　　　　　　書記官　陳靜君
中　　華　　民　　國　　96　　年　　12　　月　　11　　日
附錄本案論罪科刑所犯法條全文
刑法第三百二十條
意圖為自己或第三人不法之所有，而竊取他人之動產者，為竊盜
罪，處五年以下有期徒刑、拘役或五百元以下罰金。
意圖為自己或第三人不法之利益，而竊佔他人之不動產者，依前
項之規定處斷。
前二項之未遂犯罰之。
刑法第三百二十一條
犯竊盜罪而有左列情形之一者，處六月以上五年以下有期徒刑：
一、於夜間侵入住宅或有人居住之建築物、船艦或隱匿其內而犯
    之者。
二、毀越門扇、牆垣或其他安全設備而犯之者。
三、攜帶兇器而犯之者。
四、結夥三人以上而犯之者。
五、乘火災、水災或其他災害之際而犯之者。
六、在車站或埠頭而犯之者。
前項之未遂犯罰之。
附表
┌──┬─────┬──────┬───────┬─────┬─────┐
│編號│竊取時間  │竊取地點    │竊取方法      │被害人    │所得財物  │
├──┼─────┼──────┼───────┼─────┼─────┤
│ 一 │96年10月23│臺北市大安區│徒手竊取      │柏泓媒體股│垃圾桶蓋一│
│    │日凌晨3時 │和平東路3段 │              │份有限公司│個        │
│    │10分許    │63巷巷口    │              │（保管人為│          │
│    │          │            │              │乙○○）  │          │
├──┼─────┼──────┼───────┼─────┼─────┤
│ 二 │96年10月23│臺北市大安區│同上          │同上      │同上      │
│    │日凌晨3時 │和平東路2段 │              │          │          │
│    │20分許    │301號前     │              │          │          │
├──┼─────┼──────┼───────┼─────┼─────┤
│ 三 │96年10月24│臺北市大安區│同上          │同上      │同上      │
│    │日凌晨3時 │和平東路2段 │              │          │          │
│    │30分許    │191號前     │              │          │          │
├──┼─────┼──────┼───────┼─────┼─────┤
│ 四 │96年10月24│臺北市大安區│同上          │同上      │同上      │
│    │日凌晨3時 │和平東路2段 │              │          │          │
│    │40分許    │131號前     │              │          │          │
├──┼─────┼──────┼───────┼─────┼─────┤
│ 五 │96年10月25│臺北市大安區│同上          │同上      │同上      │
│    │日凌晨3時 │和平東路2段 │              │          │          │
│    │30分許    │大安森林公園│              │          │          │
│    │          │和平東路前  │              │          │          │
├──┼─────┼──────┼───────┼─────┼─────┤
│ 六 │96年10月25│臺北市大安區│同上          │同上      │同上      │
│    │日凌晨3時 │和平東路2段 │              │          │          │
│    │40分許    │56巷巷口    │              │          │          │
├──┼─────┼──────┼───────┼─────┼─────┤
│ 七 │96年10月26│臺北市大安區│同上          │同上      │同上      │
│    │日凌晨4時 │和平東路2段 │              │          │          │
│    │許        │46巷巷口    │              │          │          │
├──┼─────┼──────┼───────┼─────┼─────┤
│ 八 │96年10月27│臺北市大安區│同上          │同上      │同上      │
│    │日凌晨4時 │和平東路2段 │              │          │          │
│    │30分許    │61巷巷口    │              │          │          │
├──┼─────┼──────┼───────┼─────┼─────┤
│ 九 │96年10月28│臺北市大安區│同上          │同上      │同上      │
│    │日上午5時 │和平東路1段 │              │          │          │
│    │許        │187號前     │              │          │          │
├──┼─────┼──────┼───────┼─────┼─────┤
│ 十 │96年10月28│臺北市大安區│蹲下後以手伸入│璞慧建設股│氫管二十九│
│    │日上午5時 │和平東路1段 │該工地之鐵製大│份有限公司│支【每支價│
│    │19分許（起│185號八十里 │門圍籬下縫隙而│          │值新臺幣（│
│    │訴書誤載為│建案工地    │踰越該安全設備│          │下同）二千│
│    │同日上午5 │            │竊取          │          │元，共價值│
│    │時40分許，│            │              │          │五萬八千元│
│    │應予更正）│            │              │          │】、氫管螺│
│    │          │            │              │          │絲一盒（價│
│    │          │            │              │          │值六千元）│
│    │          │            │              │          │。        │
└──┴─────┴──────┴───────┴─────┴─────┘
